臺灣高等法院高雄分院刑事判決　　　　96年度上訴字第2403號
上　訴　人
即　被　告　甲○○
上列上訴人因違反毒品危害防制條例案件，不服臺灣高雄地方法
院96年度訴字第3556號中華民國96年10月5 日第一審判決（起訴
案號：臺灣高雄地方法院檢察署96年度毒偵字第5596號），提起
上訴，本院判決如下：
    主  文
上訴駁回。
    事實及理由
一、本件上訴人即被告甲○○（下稱被告）所犯係死刑、無期徒
    刑、最輕本刑為3 年以上有期徒刑以外之罪，其就被訴事實
    為有罪之陳述，經本院告知簡式審判程序之旨，並聽取公訴
    人及被告之意見後，經合議庭評議後，裁定進行簡式審判程
    序，合先敘明。
二、本案經本院審理結果，認第一審判決認事用法及量刑均無不
    當，應予維持，並引用第一審判決書記載之事實、證據及理
    由（如附件）。
三、上訴意旨雖以：實際施用海洛因之時間，是96年4 月24日20
    時許，原審認定之犯罪時間，尚有違誤云云。惟被告自警詢
    、偵查及原審所坦承之施用時間均為96年4 月25日20時許（
    警卷第2 頁背面、偵查卷第5 頁、原審卷第19頁）。按嗎啡
    （海洛因之主要代謝物）之半衰期（血中濃度減半所需之時
    間）大約為3 小時，而服用海洛因後24小時內約有服用量之
    80% 排泄於尿液中，其於尿液中排出之最長時限，受施用劑
    量、施用方式、個人體質及其代謝情況等因素影響，因個案
    而異，一般可檢驗之最長時間為海洛因服用後2 至4 天，有
    行政院衛生署管制藥品管理局91年10月3 日管檢字第110436
    號函可按。本件被告尿液之檢驗報告，確認其嗎啡之濃度為
    142948ng/ml ，顯然超過確認檢驗閥值300ng/ml，而被告係
    96年4 月26日14時許為警查獲，並於同日17時14分許採尿，
    依檢驗所示結果，與其坦承之施用時間96年4 月25日20時許
    ，相互比對，兩者並無不合，且足認被告之自白係與事實相
    符。被告上訴意旨，指摘原判決認定事實錯誤，顯無憑據，
    自無理由，應予駁回。
據上論斷，應依刑事訴訟法第368 條、第373 條，判決如主文。
本案經檢察官鄭銘謙到庭執行職務。
中　　華　　民　　國　　96　　年　　12　　月　　31　　日
                  刑事第五庭    審判長法  官  曾永宗
                                      法  官  任森銓
                                      法  官  王伯文
以上正本證明與原本無異。
如不服本判決應於收受本判決後10日內向本院提出上訴書狀，其
未敘述上訴理由者，並得於提起上訴後10日內向本院補提理由書
狀（應附繕本）「切勿逕送上級法院」。
中　　華　　民　　國　　96　　年　　12　　月　　31　　日
　　　　　　　　　　　　　　　　　　　書記官  黎  珍
附錄本件判決論罪科刑法條：
毒品危害防制條例第10條第1 項：
施用第一級毒品者，處6 月以上5 年以下有期徒刑。
